最　高　行　政　法　院　判　決　　　　　　　　　九十一年度判字第一四九一號
　　上　訴　人　丙○○
　　訴訟代理人　乙○○
　　被 上訴 人　嘉義市稅捐稽徵處
　　代　表　人　甲○○
右當事人間因娛樂稅事件，上訴人對於中華民國九十年五月十日高雄高等行政法院八
十九年度訴字第一二七六號判決，提起上訴，本院判決如左：
　　主  文
上訴駁回。
上訴審訴訟費用由上訴人負擔。
　　理  由
本件上訴人於原審起訴主張：上訴人僅係該太平洋ＫＴＶ店負責人林秀德所聘現場經
理，警局筆錄係於酒醉意識不清情形下所為，不得執為證據。且該店負責人林秀德亦
於被上訴人對其所作兩次談話筆錄中述及上訴人非該店負責人。詎被上訴人竟不予採
信，更不向該商行之現有員工求證，逕自以上訴人在派出所所作筆錄以及對該店之營
業情形指證綦詳，就認定上訴人為該店之負責人，並視其為課稅主體予以補稅裁罰。
觀前行政法院（現最高行政法院）六十一年判字第七○號判例意旨：「認定事實，須
憑證據，不得出於臆測」之證據法則及刑事訴訟法第一百五十六條「自白不得作為有
罪判決之唯一證據，尚須查明其他證據是否與事實相符」，然原處分以一般經驗法則
為由，並以一連串之疑義以及上訴人在警察局之談話筆錄推測羅織，全然置事實之查
證以及納稅人之權益於不顧等情，求為撤銷訴願決定及原處分（含重行查核決定）之
判決。
被上訴人則以：本件系爭營業地址（嘉義市○○路二八七號）原設有「太平洋煙酒商
行」營業登記，負責人林秀德，營業項目為菸酒、視唱、視聽中心（有女陪侍者），
惟實際上該商行於八十八年四月八日，即擅自歇業。俟嘉義市警察局第一分局北興派
出所警員，於八十七年五月二十六日二十三時四十分，至系爭營業地址（大西洋ＫＴ
Ｖ）臨檢，上訴人於八十八年五月二十七日凌晨，在北興派出所作第一次筆錄聲稱其
為該店負責人，並就其經營該店之營業期間、營業額、營業方式及繳稅情形指證綦詳
，復於同年五月二十九日凌晨，在嘉義市警察局第一分局，就本案作第二次筆錄時，
除聲稱其係經營太平洋ＫＴＶ，而「太平洋ＫＴＶ」係以前之舊店名，因提出申請營
利事業登記證明為「大西洋ＫＴＶ」，故於北興派出所才會以「大西洋ＫＴＶ」作為
供詞外，與第一次筆錄所言並無相左之處，且二次筆錄均於上訴人意識清醒下，經上
訴人親閱後確認無訛始按捺指印，有嘉義市警察局第一分局八十八年六月二十八日嘉
市警一刑字第一○三五九號函附案可稽；再者，由一般經驗法則與論理法則觀之，本
件「太平洋煙酒商行」自八十八年四月八日自行歇業後，是否由林秀德繼續經營，不
無疑義，抑或有讓渡事實，時過境遷，亦難考據。然上訴人於該商行歇業期間，憑著
其營業經驗，於該址繼續經營同性質之行業，自屬當然。是本件上訴人於警察局前後
二次調查筆錄均自承其為「太平洋ＫＴＶ」之負責人，按證據法則「首重初供」及實
質課稅原則，原處分以上訴人為課稅主體予以補稅裁罰，要無違反證據法則之適用，
於法亦難謂有違等語，資為抗辯。
原審斟酌全辯論意旨及調查證據之結果，以：按「娛樂稅，就左列娛樂場所、娛樂設
施或娛樂活動所收票價或收費額徵收之：一．．．．三戲劇、音樂演奏及非職業性歌
唱、舞蹈等表演。」「娛樂稅之納稅義務人，為出價娛樂之人。娛樂稅之代徵人，為
娛樂場所、娛樂設施或娛樂活動之提供人或舉辦人。」「娛樂稅，照所收票價或收費
額，依左列稅率計徵之：一．．．．三、戲劇、音樂演奏及非職業性歌唱、舞蹈等表
演，最高不得超過百分之五。」「凡經常提供依本法規定應徵收娛樂稅之營業者，於
開業、遷移、改業、變更、改組、合併、轉讓及歇業時，均應於事前向主管稽徵機關
辦理登記及代徵報繳娛樂稅之手續。」「違反娛樂稅法第七條之規定，未於開業、遷
移、改業、變更、改組、合併、轉讓及歇業前，向主管稽徵機關辦理登記及代徵報繳
娛樂稅手續者，處新台幣一萬五千元以上十五萬元以下罰鍰。」「娛樂稅代徵人不為
代徵或短徵、短報、匿報娛樂稅者，除追繳外，按應納稅額處五倍至十倍罰鍰，並得
停止其營業。」分別為娛樂稅法第二條第一項第三款、第三條、第五條第三款、第七
條、第十二條及第十四條第一項所明定。本件上訴人未依規定辦理娛樂稅代徵報繳手
續，擅自於八十八年四月十七日起至同年五月二十六日止，在嘉義市○○路二八七號
，經營有女陪侍之ＫＴＶ業，經嘉義市警察局第一分局，於同年五月二十六日二十三
時四十分許，在上址查獲，移送被上訴人審查結果，認上訴人違反娛樂稅法第七條規
定，逃漏娛樂稅之事實，有上開警察分局八十八年六月一日嘉市警一刑字第九五五一
號函及函附之上訴人於該分局刑事組與北興派出所所為偵訊（調查）筆錄及被上訴人
之嘉市稅違字第八八○七四一號處分書附於原處分卷可稽。又上訴人於上開派出所及
刑事組製作本件調查筆錄時，係於清醒狀態，本於自由意思而為，業據被上訴人向移
送之警察分局函查屬實，有該警察分局八十八年六月嘉市警一刑字第一○三五九號函
附於原處分卷可查，並經製作本件筆錄之北興派出所警員侯方域到庭結證屬實。至上
訴人所舉證人黃添榮、證人林秀德證稱「上訴人非太平洋ＫＴＶ負責人」之證詞，要
屬事後附合上訴人之詞，並無足採。況本案營業時間為八十八年四月十七日起至同年
五月二十六日，此段時間，林秀德經營之太平洋ＫＴＶ店既停業中，而處於無人經營
狀態，則上訴人利用該店原設備，自行經營即屬可能。至證人林秀德於本件違章事實
遭查獲後，雖自動向被上訴人補繳八十八年二月份起至同年五月份之娛樂稅，然此部
分業經被上訴人將非屬林秀德實際經營部分予以核定退稅，並將所退稅款抵繳林秀德
其他欠稅在案，有被上訴人提出之各該退稅抵繳核定通知書及證明書附於本院卷足佐
；足見上訴人所為非實際負責人之主張要無可採。從而，系爭ＫＴＶ店，於上述期間
既由上訴人經營，復經警臨檢查獲係未經登記即行開業，且經上訴人於警局調查中所
自認，其違反娛樂稅法第七條規定之事實，洵堪認定。則原處分本於實質課稅原則，
以上訴人為課稅主體予以補稅裁罰，並依據查得資料，本諸「一事不二罰」原則，僅
依娛樂稅法第十四條規定除追繳稅款外，並按所漏稅額一五、三八五元處七倍罰鍰計
一○七、六○○元（計至百元止），並無不合；重行查核決定及訴願決定遞予維持亦
無違誤等由，因認上訴人之起訴為無理由而予以駁回。上訴論旨，仍執前詞，主張渠
僅係太平洋ＫＴＶ店負責人林秀德所聘之現場經理，並非該店之負責人，警局筆錄係
於酒醉意識不清情形下所為，且筆錄內容與警詢內容不符，原審法院未依職權對製作
該筆錄所為之全程連續錄音之錄音帶為調查，即認定係出於上訴人自由意思所為，據
為判決之基礎，顯有違法之處。上訴人僅為太平洋ＫＴＶ店之現場經理其為受僱人，
非負責人，原判決以太平洋ＫＴＶ店於停業中，遽以認定上訴人利用該店設備自行經
營而為課稅主體，除追徵稅款外，並以應納稅額裁處七倍之罰鍰，卻未併予說明如何
自法律規定裁處五倍至十倍之範圍內擇定為七倍之理由，其判決顯有理由不備之違法
云云。查上訴人未能具體指明筆錄內容與警詢內容有如何不符之處，則本件原判決以
嘉義市警察局第一分局八十八年六月嘉市警一刑字第一○三五九號函，及製作本件調
查筆錄之嘉義市警察局第一分局北興派出所警員侯方域到庭結證，證明上訴人於「八
十八年五月二十七日及二十八日在嘉義市警察局第一分局刑事組與該分局北興派出所
製作偵訊（調查）筆錄時，係於清醒狀態，本於自由意思而為，並以二次筆錄之內容
，作為證明上訴人為被查獲ＫＴＶ店負責人之證據，符合證據法則，並無調查製作筆
錄時所為之全程連續錄音之錄音帶之必要。上訴意旨，指摘原審法院未依職權對製作
筆錄所為之全程連續錄音之錄音帶為調查，即認定調查筆錄係出於上訴人自由意思所
為，違反職權調查原則云云，難謂有理由。次查「娛樂稅代徵人不為代徵或短徵、短
報、匿報娛樂稅者，除追繳外，按應納稅額處五倍至十倍罰鍰，並得停止其營業。」
娛樂稅法第十四條第一項定有明文。本件上訴人違規事實既經認定，被上訴人除依法
追徵稅款外，並於法定罰鍰範圍內，處以七倍罰鍰，其裁量權之行使，尚無濫用情形
，惟並非原判決自法律規定裁處五倍至十倍之範圍內擇定處上訴人七倍之罰鍰，上訴
意旨指摘原判決未說明擇定七倍之理由，有判決理由不備之違法云云，顯有誤會。綜
上所述，本件上訴論旨，仍執前詞，指摘原判決違誤，求予廢棄，難認有理由，應予
駁回。
據上論結，本件上訴為無理由，爰依行政訴訟法第二百五十五條第一項、第九十八條
第三項前段，判決如主文。
中　　華　　民　　國　　九十一　　　年　　　八　　　　月　　 十五 　　　日
                    最 高 行 政 法 院  第 二 庭
                                審 判 長 法  官　　　陳　石　獅
                                         法  官      劉  鑫  楨
                                         法  官　　　彭　鳳　至
                                         法  官　　　高　啟　燦
                                         法  官　　　黃　合　文
右  正  本  證  明  與  原  本  無  異
　　　　　　　　　　　　　　　　　　　　 法院書記官　王  福  瀛
中　　華　　民　　國　　九十一　　　年　　　八　　　　月　　二十一　　　日
